【裁判字號】    99,訴,574
【裁判日期】    990507
【裁判案由】    毒品危害防制條例
【裁判全文】
臺灣臺北地方法院刑事判決               99年度訴字第574號
公  訴  人  臺灣臺北地方法院檢察署檢察官
被      告  甲○○
上列被告因毒品危害防制條例案件，經檢察官提起公訴（99年度
毒偵字第974號），被告於準備程序中就被訴事實為有罪之陳述
，經裁定改行簡式審判程序，本院判決如下：
    主  文
甲○○施用第一級毒品，累犯，處有期徒刑捌月。又施用第二級
毒品，累犯，處有期徒刑伍月，扣案甲基安非他命壹包（驗餘淨
重零點玖柒捌捌公克）沒收銷燬之，其包裝袋壹個沒收。應執行
有期徒刑壹年；扣案甲基安非他命壹包（驗餘淨重零點玖柒捌捌
公克）沒收銷燬之，其包裝袋壹個沒收。
    事實及理由
一、本件除補充犯罪事實為：(一)被告甲○○係於民國99年2月24
    日下午10時許，在臺北縣永和市○○路之租屋處，以將第一
    級毒品海洛因摻入香菸內吸用之方式，施用第一級毒品海洛
    因1次（起訴書略載為「99年2月25日為警前採尿回溯24小時
    內之某時，在不詳地點」施用）。又於99年2月24日日間某
    時，在前址以利用燈泡燒烤加熱之方式，吸用第二級毒品甲
    基安非他命1次（起訴書略載為「99年2月25日為警採尿回溯
    96小時內某時，在不詳地點」施用）。(二)經警扣得被告施用
    所餘之第二級毒品甲基安非他命1包（含袋毛重1.179公克，
    淨重0.979公克，嗣經取樣0.0002公克鑑定，餘重0.9788公
    克）。並補充證據為被告於本院審判程序中之自白，其餘犯
    罪事實及證據，均引用檢察官起訴書之記載。
    。並補充證據為被告於本院審判程序中之自白，其餘犯罪事
二、核被告所為係犯毒品危害防制條例第10條第1、2項之施用第
    一、二級毒品罪。其施用第一級毒品前及施用第二級毒品前
    、後分別持有各該毒品之低度行為，均為其施用之高度行為
    所吸收，不另論罪。被告所犯上開2罪間，行為互異，犯意
    個別，應予分論併罰。又被告前因贓物案件，經本院於94年
    10月7日，以94年度簡字第2204號判處有期徒刑3月確定，嗣
    於96年8月14日經裁定減為有期徒刑1月又15日，如易科罰金
    以銀元300元折算1日；復因竊盜案件，經臺灣高等法院於95
    年6月1日，以95年度上易字第688號判決判處有期徒刑2年4
    月確定，與前開贓物案件接續執行至98年1月19日縮短刑期
    假釋出監，98年6月19日假釋保護管束期滿未經撤銷假釋，
    有臺灣高等法院被告前案紀錄表之記載可憑，被告於前案執
    行完畢後5年內，故意再犯本件有期徒刑以上2罪，均為累犯
    ，各應依法加重其刑。爰審酌被告素行及其犯罪之動機、目
    的、施用情形、所生危害及犯罪後之態度等一切情狀，各量
    處如主文所示之刑，並定其應執行之刑。扣案之甲基安非他
    命1包，除取樣鑑定之0.0002公克業已鑑析用罄外，驗餘淨
    重0.9788公克為第二級毒品，應依毒品危害防制條例第18條
    第1項前段沒收銷燬之；其包裝袋1個，具有防止毒品裸露、
    逸出、受潮，並便於攜帶之功能，為被告所有供犯前開施用
    第二級毒品罪所用之物，業據被告供明在卷，併依刑法第38
    條第1項第2款宣告沒收。
據上論斷，應依刑事訴訟法第273條之1第1項、第299條第1項前
段、第310條之1第2項、第454條，毒品危害防制條例第10第1項
、第2項、第18條第1項前段，刑法第11條前段、第47條第1項、
第51條第5款、第38條第1項第2款，判決如主文。
本案經檢察官鄧定強到庭執行職務
中    華    民    國    99    年    5    月     7    日
                  刑事第十一庭  法  官   劉方慈
以上正本證明與原本無異。
如不服本判決應於收受送達後10日內向本院提出上訴書狀，並應
敘述具體理由；其未敘述上訴理由者，應於上訴期間屆滿後20日
內向本院補提理由書（均須按他造當事人之人數附繕）「切勿逕
送上級法院」。
                                書記官  林妙穗
中    華    民    國    99    年    5    月     7    日
附錄論罪法條：
毒品危害防制條例第10條
施用第一級毒品者，處 6 月以上 5 年以下有期徒刑。
施用第二級毒品者，處 3 年以下有期徒刑。
臺灣臺北地方法院檢察署檢察官起訴書                附件
                                     99年度毒偵字第974號
    被      告  甲○○  男  31歲（民國○○年○月○○日生）
                        住基隆市○○區○○路８５巷８號１
                          １樓之２
                        國民身分證統一編號：Ｚ000000000號
上列被告因違反毒品危害防制條例案件，業經偵查終結，認應提
起公訴，茲敘述犯罪事實、證據並所犯法條如下：
    犯罪事實
一、甲○○於民國94年間因施用毒品案件，經臺灣臺北地方法院
    裁定令入勒戒處所觀察勒戒後，因認有繼續施用傾向，復經
    同院裁定令入戒治所執行強制戒治，並於96年5月21日因停
    止戒治付保護管束未經撤銷執行完畢，經本署檢察官以96年
    度戒毒偵字第110、111、112、113、114、115為不起訴處分
    確定。另於94年間，因竊盜案件，經臺灣高等法院以95年度
    上易字第688號判處有期徒刑2月4月確定；又因贓物案件，
    經臺灣臺北地方法院以94年度簡字第2204號判處有期徒刑3
    月，並經減刑為1月15日確定，前開2罪接續執行，於98年1
    月19日（縮刑）假釋出監並付保護管束，並於98年6月19日
    保護管束期滿（縮刑期滿）未經撤銷而以已執行論。詎仍不
    知悔改，於前開強制戒治執行完畢釋放後之5年內，復基於
    施用第1級毒品海洛因之犯意，於99年2月25日為警採尿回溯
    24小時內之某時，在不詳地點，施用海洛因1次；另基於施
    用第2級毒品甲基安非他命之犯意，於99年2月25日為警採尿
    回溯96小時內某時，在不詳地點，施用甲基安非他命1次。
    嗣於99年2月24日22時30分許，在台北市○○區○○路與富
    民街口，因行跡可疑為警查扣得甲基安非他命1包（淨重0.9
    790公克），經警採尿送驗結果，呈嗎啡、可待因、安非他
    命及甲基安非他命陽性反應。
二、案經臺北市政府警察局萬華分局報告偵辦。
    證據並所犯法條
一、證據清單及待證事實：
┌──┬─────────────┬──────────────────┐
│編號│  證  據  名  稱          │  待  證  事  實                    │
├──┼─────────────┼──────────────────┤
│ 一 │被告甲○○之供述          │被告有施用第1級毒品海洛因、第2級毒品│
│    │                          │甲基安非他命之事實                  │
├──┼─────────────┼──────────────────┤
│ 二 │台灣尖端先進生技醫藥股份有│被告有施用第1級毒品海洛因、第2級毒品│
│    │限公司出具之濫用藥物檢體檢│甲基安非他命之事實                  │
│    │報告1紙                   │                                    │
├──┼─────────────┼──────────────────┤
│ 三 │判決書、刑案資料查註紀錄表│被告於5年內再犯施用毒品之事實       │
└──┴─────────────┴──────────────────┘
二、核被告甲○○所為，係犯毒品危害防制條例第10條第1項、
    第2項之罪嫌。被告於98年6月19日縮刑期滿執行完畢（有前
    科表在卷可查），其於5年內再犯本罪，請依累犯規定加重
    其刑至2分之1。
三、依刑事訴訟法第251條第1項提起公訴。
    此    致
臺灣臺北地方法院
中    華    民    國     99    年    3    月    29    日
                            檢  察  官  蕭  斌  志
本件正本證明與原本無異
中    華    民    國    99    年    4     月    6     日
                            書  記  官  游  福  順
附錄本案所犯法條全文
毒品危害防制條例第10條
施用第一級毒品者，處6月以上5年以下有期徒刑。
施用第二級毒品者，處3年以下有期徒刑。

司法院資訊處製作；財團法人民間司法改革基金會備份。
